【裁判字號】    98,交聲,898
【裁判日期】    980630
【裁判案由】    違反道路交通管理處罰條例聲明異議
【裁判全文】
臺灣桃園地方法院交通事件裁定    98年度交聲字第898號
原處分機關  交通部公路總局新竹區監理所桃園監理站
異  議  人
即受處分人  甲○○
上列受處分人因違反道路交通管理處罰條例案件，對於原處分機
關中華民國98年03月19日所為之處分（原處分案號：桃監裁罰字
第裁52-DB0000000號）聲明異議，本院裁定如下：
    主  文
異議駁回。
    理  由
一、原處分機關略以：異議人即受處分人甲○○駕駛其所有之車
    號KA-2490 號自用小貨車，於民國98年02月09日16時33分行
    經仁和國中前，因汽車駕駛人未繫安全帶之違規行為，經警
    員拍照而依採證照片逕行舉發，嗣為桃園縣政府警察局大溪
    分局舉發「未繫安全帶」之違規事實，並填掣桃警局交字第
    DB0000000 號舉發違反道路交通管理事件通知單移送原處分
    機關處理，而原處分機關就前開違規事實，依違反道路交通
    管理處罰條例第31條第1 項及違反道路交通管理事件統一裁
    罰基準及處理細則第41條第4 項規定，填掣桃監裁罰字第裁
    52-DB0000000號裁決書，處罰異議人新臺幣（以下同）1,50
    0元整等語。
二、聲明異議意旨略以：異議人聲明伊並非未繫安全帶，而係因
    伊小貨車之安全帶較鬆，並非原處分機關所認定伊僅將安全
    帶用左手勾住之情事聲明不服。
三、按汽車行駛於道路上，其汽車駕駛人或前座乘客未繫安全帶
    者，處駕駛人1,500 元罰鍰；其實施及宣導辦法，由交通部
    定之，道路交通管理處罰條例第31條第1 項定有明文。該條
    之規定係為保障駕駛人及前座乘客之生命、身體安全，避免
    身體因強大之外力碰撞，造成重大傷亡；倘未依安全帶之規
    定方式扣繫完善，即無法達到保障駕駛人及前座乘客生命、
    身體之立法目的，而失去扣繫安全帶之意義，故由立法目的
    以觀，上開條文中所稱之「未繫安全帶」，自應包括未依規
    定方式扣繫安全帶，此由同條例第7 條之2 第2 項第10款明
    文規定「汽車駕駛人或乘客未依規定繫安全帶」此種違規態
    樣，得以科學儀器取得證據資料證明其行為違規並得逕行舉
    發，即可得知。次按交通部90年5 月25日制訂之汽車駕駛人
    及前座乘客繫安全帶實施及宣導辦法第3 條第3 款明定：「
    安全帶之扣繫應確實緊扣，安全帶無扭曲或反轉，鬆緊度保
    持適宜；腰部安全帶置於腰部以下，肩部安全帶固定位置應
    依個人調整，避免安全帶纏繞過頸部，且應置於手臂上端以
    上。」；參酌以交通部87年11月13日交路（87）字第049161
    號函之解釋意旨，為達道路交通管理處罰條例第31條第1 項
    立法保障駕駛人及前座乘客之用意，汽車專用安全帶之扣繫
    應依其原廠設計規定方式操作，另因小客車前排兩側應為3
    點式之安全帶，故駕駛人及前座乘客應依3 點式安全帶設計
    規定之方式扣繫完善，方得認定為有依規定繫安全帶。
四、經查：訊據異議人固不否認於上開時地駕駛車輛之事實，惟
    矢口否認有前揭違規行為，辯稱：伊有繫安全帶，而係小貨
    車之安全帶比較鬆云云。然查：受處分人於前揭時地駕車輛
    時，確僅以左手勾住安全帶，並未以正確三點式方式繫妥安
    全帶乙節，有桃園縣政府警察局大溪分局函附採證照片3 幀
    在卷足憑，故原舉發單位認異議人上開違規事由無誤，是異
    議人前揭所辯，不足採信。
五、綜上所述，本件事證明確，異議人於前揭時、地駕車行駛於
    道路確有未繫安全帶之交通違規行為，堪予認定。從而，原
    處分機關依前揭道路交通管理處罰條例第31條第1 項、違反
    道路交通管理事件統一裁罰基準及處理細則第43條、第44條
    、第67條暨違反道路交通管理事件統一裁罰標準表之規定，
    裁處異議人罰鍰1,500 元，其認事用法均核無違誤。是異議
    人之異議為無理由，應予駁回。
據上論斷，應依道路交通案件處理辦法第19條，裁定如主文。
中    華    民    國    98    年    6     月    30    日
                      臺灣桃園地方法院交通法庭
                             法  官    柯姿佐
以上正本證明與原本無異。
如不服本裁定，應於裁定送達後5 日內向本院提出抗告狀。
                              書記官    王明玉
中    華    民    國    98    年    7     月    1     日


司法院資訊處製作；財團法人民間司法改革基金會備份。
